【裁判字號】    99,上易,519
【裁判日期】    990310
【裁判案由】    竊盜
【裁判全文】
臺灣高等法院刑事判決                 99年度上易字第519號
上  訴  人
即  被  告    乙○○
上列上訴人因竊盜案件，不服臺灣板橋地方法院98年度易字第25
79號，中華民國98年10月30日第一審判決（起訴案號：臺灣板橋
地法院檢察署98年度偵字第26094號），提起上訴，本院判決如
下：
    主  文
上訴駁回。
    理  由
一、依刑事訴訟法第350條、第361條、第362條、第367條規定，
    不服地方法院之第一審判決而上訴者，須提出上訴書狀，並
    應敘明具體理由，為上訴必備之程式；其所提出之書狀未敘
    述上訴理由，或僅曾以言詞陳述上訴理由者，均應於上訴期
    間屆滿後20日內補提理由書於第一審法院。第一審法院經形
    式審查，認逾期未補提上訴理由者，應定期間先命補正；逾
    期未補正者，為上訴不合法律上之程式，應以裁定駁回。倘
    已提出上訴理由，但所提非屬具體理由者，則由第二審法院
    以上訴不合法律上之程式，判決駁回。而所謂具體理由，必
    係依據卷內既有訴訟資料或提出新事證，指摘或表明第一審
    判決有何採證認事、用法或量刑等足以影響判決本旨之不當
    或違法，而構成應予撤銷之具體事由，始克當之（例如：依
    憑證據法則具體指出所採證據何以不具證據能力，或依憑卷
    證資料，明確指出所為證據證明力之判斷如何違背經驗、論
    理法則）；倘僅泛言原判決認定事實錯誤、違背法令、量刑
    失之過重過輕微，而未依上揭意旨指出具體事由，或形式上
    雖已指出具體事由，然該事由縱使屬實，亦不足以認為原判
    決有何不當或違法者（例如：對不具有調查必要性之證據，
    法院未依聲請調查亦未說明理由，或援用證據不當，但除去
    該證據仍應為同一事實之認定），皆難謂係具體理由，俾與
    第二審上訴制度旨在請求第二審法院撤銷、變更第一審不當
    或違法之判決，以實現個案救濟之立法目的相契合，並節制
    濫行上訴（最高法院97年度臺上字第892號判決參照）。又
    第二審法院認為上訴書狀未敘述理由，依刑事訴訟法第367
    條但書規定，始應定期間命其補正。如認上訴書狀已敘述理
    由，但其理由非屬具體，其所為上訴，即不符上訴之法定要
    件，自得逕行判決駁回，無定期命補正問題（最高法院97年
    度臺上字第3599號判決參照）。
二、本件經原審審理後，認為：
（一）乙○○於民國（下同）94年間因偽造文書案件，經原審以
      94年度簡字第4313號判決判處有期徒刑5月確定，於95年8
      月14日縮刑期滿執行完畢。竟不知警惕，基於意圖為自己
      不法所有之犯意，於附表所示之時、地，徒手竊取附表所
      示之財物。嗣經警調閱案發現場監視錄影而循線查獲。案
      經甲○○、丙○○訴由臺北縣政府警察局蘆洲分局移送臺
      灣板橋地方法院檢察署檢察官偵查起訴。
（二）上揭犯罪事實，業據被告乙○○於警詢、檢察官偵查中及
      原審審理時坦承不諱，並經證人甲○○、葉坤城、丙○○
      於警詢中證述明確，且有扣押物品目錄表、贓物認領保管
      單、照片、日出日沒時刻表在卷可佐，足認被告前開自白
      與事實相符，應堪採信。本件罪證明確，被告犯行均堪認
      定，應予論科。
（三）核被告所為，均係犯刑法第320條第1項之竊盜罪。被告所
      犯如附表所示3件竊盜犯行間，時、地不同，且侵害不同
      之被害人財產法益，客觀上彼此可分，應分論併罰。再被
      告有如事實欄所示之論罪科刑及執行完畢情形，有本院被
      告前案紀錄表1份附卷可稽，其於徒刑執行完畢後，5年以
      內再故意犯本件有期徒刑以上之罪，為累犯，應依刑法第
      47條第1項之規定加重其刑。爰審酌被告前有竊盜等前科
      ，素行不佳，竟不知警惕，再為本案犯行，所為非是，惟
      衡其所竊財物價值非鉅，且業經被害人領回，所生損害不
      大，及犯罪後坦承犯行，態度尚稱良好等一切情狀，分別
      就其所犯3件竊盜罪各判處有期徒刑4月，並定其應執行有
      期徒刑9月。又依司法院釋字第662號解釋：「中華民國94
      年2月2日修正公布之現行刑法第41條第2項，關於數罪併
      罰，數宣告刑均得易科罰金，而定應執行刑之刑逾6個月
      者，排除適用同條第1項得易科罰金之規定部分，與憲法
      第23條規定有違，並與本院釋字第366號解釋意旨不符，
      應自本解釋公布之日起失其效力」。故對於數罪併罰，數
      宣告刑均得易科罰金，而定應執行之刑超過6個月之案件
      ，依司法院釋字第366號、662號解釋意旨，仍得易科罰金
      。本件被告經判處如附表所示之刑，均可易科罰金，雖所
      定之應執行刑逾6個月，然參前開司法院釋字第366號、66
      2號、院字第1356號解釋，仍應各依刑法第41條第1項前段
      諭知如易科罰金以新臺幣1仟元折算1日之折算標準，並就
      所定應執行刑諭知相同之易科罰金之折算標準。
三、本件上訴人即被告乙○○不服原審判決，提起上訴，理由略
    稱：伊因為工作不順及房貸壓力，經常頭痛及飲酒，此3件
    竊盜案都是因為吃頭痛藥跟飲酒致精神耗弱所為，且家中尚
    有父母需其照護云云。惟查，被告係於98年6月5日、同年9
    月初及19日而為附表所示之竊盜犯行，當時是否果如被告所
    言有因吃頭痛藥及飲酒而導致精神耗弱，並未提出就醫紀錄
    佐證；且觀諸卷附現場監視器照片可知，被告係騎乘機車到
    場下手行竊，於行竊前尚知穿戴手套以防留下指紋證據；再
    者其所竊取之物均為有經濟價值之物，顯見下手行竊時神智
    正常而與常人無異。而被告上訴所為前開辯解，業經被告於
    原審審理時供承不諱，並經原判決於理由中詳予指駁說明，
    被告上訴任憑己意徒託空言而以虛詞漫指原判決不當，然對
    於原審判決究有何具體事由，致判決不當或違法，並無一語
    涉及，即顯未依據卷內既有訴訟資料或提出新事證，指摘或
    表明原審判決有何採證認事、用法或量刑等足以影響判決本
    旨之不當或違法，或足以影響原判決，構成應撤銷之具體事
    由（參照最高法院97年度臺上字第3267號、第3992號、第42
    52號判決要旨）。依上開判決意旨，本件上訴不合上訴之法
    定要件，應予駁回，並不經言詞辯論為之。
據上論斷，應依刑事訴訟法第367條前段、第372條，判決如主文
。
中    華    民    國    99    年    3     月    10    日
                  刑事第五庭審判長法  官  高明哲
                                  法  官  林洲富
                                  法  官  高玉舜
以上正本證明與原本無異。
不得上訴。
                                  書記官  許雅淩
中    華    民    國    99    年    3     月    10    日
附表：
┌───┬─────┬──────┬────┬───────────┬─────────┐
│編號  │犯罪時間  │犯罪地點    │被害人  │犯罪方式及竊取物品    │    罪名及刑期    │
├───┼─────┼──────┼────┼───────────┼─────────┤
│1     │98年6 月5 │臺北縣蘆洲市│甲○○  │乙○○見右列甲○○住處│刑法第320 條第1 項│
│      │日日出後之│民族路153 巷│        │大門未上鎖，遂進入該住│乙○○竊盜，累犯，│
│      │上午5 時30│2 號1 樓    │        │處（侵入住宅部分未據告│處有期徒刑肆月，如│
│      │分許      │            │        │訴），徒手竊取屋內之電│易科罰金，以新臺幣│
│      │          │            │        │漿電視1 台、行動電話1 │壹仟元折算壹日。  │
│      │          │            │        │支、手錶1 只、高梁酒3 │                  │
│      │          │            │        │瓶、畫3 幅及現金新臺幣│                  │
│      │          │            │        │（下同）4,000 元。    │                  │
├───┼─────┼──────┼────┼───────────┼─────────┤
│2     │98年9 月初│臺北縣蘆洲市│葉坤城  │乙○○見葉坤城所有車牌│刑法第320 條第1 項│
│      │某日上午約│復興路60巷1 │        │號碼2C-2272 號自小客車│乙○○竊盜，累犯，│
│      │5 、6 時許│弄3 號前    │        │車門未上鎖，遂徒手開啟│處有期徒刑肆月，如│
│      │          │            │        │車門，竊取其內所置之臺│易科罰金，以新臺幣│
│      │          │            │        │北富邦銀行信用卡、高速│壹仟元折算壹日。  │
│      │          │            │        │公路ETC 儲值卡各1 張、│                  │
│      │          │            │        │巴西蘑姑1 盒。        │                  │
├───┼─────┼──────┼────┼───────────┼─────────┤
│3     │98年9 月19│臺北縣蘆洲市│丙○○  │乙○○見丙○○所有車牌│刑法第320 條第1 項│
│      │日凌晨3 時│信義路280 巷│        │號碼RZ-1127 號自小客車│乙○○竊盜，累犯，│
│      │47分許    │內          │        │車車窗未關，遂由車窗伸│處有期徒刑肆月，如│
│      │          │            │        │手入內開啟門鎖，徒手竊│易科罰金，以新臺幣│
│      │          │            │        │取其內所置之柚子3 箱。│壹仟元折算壹日。  │
└───┴─────┴──────┴────┴───────────┴─────────┘

司法院資訊處製作；財團法人民間司法改革基金會備份。
